【裁判字號】    99,易,1654
【裁判日期】    991028
【裁判案由】    詐欺等
【裁判全文】
臺灣高雄地方法院刑事判決              99年度易字第1654號
公  訴  人  臺灣高雄地方法院檢察署檢察官
被      告  甲○○
上列被告因詐欺等案件，經檢察官聲請以簡易判決處刑（99年度
偵字第9212號），本院認不應依簡易判決處刑（簡易案件案號：
99年度審簡字第2141號），改依通常程序審理，判決如下：
    主  文
甲○○犯竊盜罪，處有期徒刑肆月，如易科罰金，以新臺幣壹仟
元折算壹日。又犯詐欺取財罪，處有期徒刑參月，如易科罰金，
以新臺幣壹仟元折算壹日。應執行有期徒刑陸月，如易科罰金，
以新臺幣壹仟元折算壹日。
    事  實
一、甲○○意圖為自己不法之所有：(一)基於竊盜犯意，於民國98
    年10月3 日11時50分許，在高雄縣燕巢鄉○○路22號前，趁
    乙○○未將其子陳孟皇所有而由其使用之車牌號碼592-EBZ
    號重型機車鑰匙取下之機會，徒手竊取該機車得手供己代步
    使用。(二)基於詐欺取財犯意，於98年10月18日（起訴書誤載
    為3 日，應予更正）19時許，經由不知情坤泰機車行負責人
    林清山介紹，騎乘上開機車至位在高雄市○○區○○街6 號
    文生機車行，持原放置在機車置物箱內之機車行照及鑰匙，
    向該車行負責人丙○○佯稱：其朋友陳孟皇向地下錢莊借錢
    ，現被地下錢莊人員抓走急需用錢，委託代售云云，致丙○○陷於錯誤，以新臺幣（下同）3 萬2500元代價收購該機車
    ，並先交付3 萬元與甲○○，嗣丙○○於翌日發覺有異，持
    該機車行照至警局查詢，發現該機車為失竊機車，始悉上情
    。
二、案經乙○○及丙○○訴由高雄市政府警察局左營分局報告臺
    灣高雄地方法院檢察署檢察官偵查後聲請簡易判決處刑。
    理  由
一、本判決據以認定事實之各項證據，其中關於傳聞證據部分，
    除合於刑事訴訟法第159 條之1 至4 或其他傳聞例外規定，
    本有證據能力外，餘均經檢察官及被告甲○○於本院同意作
    為證據（本院審易卷第29頁），本院審酌各該證據作成時之
    情況，認為作為證據並無不當，依同法第159 條之5 規定，
    均得作為證據。
二、訊據被告甲○○對於前揭犯行均坦承不諱（本院易字卷第35
    頁），並經證人即告訴人乙○○、丙○○、及證人林清山於
    警詢時證述明確（警卷第5-11頁），且有失車唯讀案件基本
    資料、高雄市政府警察局車輛尋獲電腦輸入單（警卷第13、
    14頁）、98年10月18日機車買賣合約書（警卷第15頁）、被
    告甲○○簽立之證明字據（警卷第16頁）、贓物認領保管單
    （警卷第19頁）在卷可稽，堪信被告自白與事實相符。本件
    事證明確，被告犯行洵堪認定，應依法論科。
三、被告於警詢時陳稱：我原本欲偷車來代步，後來因沒有錢，
    所以就拿該機車去賣給文生機車行，並向機車行謊稱是因車
    主急需用錢，叫我牽車來賣等語（警卷第3 頁）；並於偵訊
    時供稱：陳孟皇不是我的朋友，是我自己隨便編，文生機車
    行有叫我補雙證件，說要辦過戶，但我沒有再去文生機車行
    ，我坦承有欺騙等語（偵卷第6 頁），足認被告竊取該機車
    本欲供己代步使用，嗣經半月許，因缺錢花用，始另行起意
    將之變賣。又被告係向告訴人丙○○佯稱：友人即車主陳孟
    皇遭地下錢莊抓走，急需用錢而委託代售云云，且出示真正
    之機車行照及鑰匙以為取信，致告訴人丙○○陷於錯誤；是
    被告非僅單純處分贓物，而係以該贓物為詐騙工具，除侵害
    機車所有人陳孟皇財產法益外，尚且騙取告訴人丙○○交付
    之買賣價金而侵害其財產法益。從而，被告就犯罪事實欄一
    (二)所為，非僅係竊盜後處分贓物之不罰後行為，而應另成立
    詐欺取財罪。
四、核被告甲○○所為，係犯刑法第320 條第1 項普通竊盜罪及
    刑法第339 條第1 項詐欺取財罪。被告所犯上開2 罪，犯意
    各別，行為互殊，應分論併罰。爰審酌被告年值青壯，身心
    健全，不思循正當途徑賺取金錢，反圖不勞而獲，任意竊取
    他人之財物，並詐騙他人購買非其所有之盜贓物以騙取價金
    ，行為實有不該，惟念其竊盜所得財物已交由告訴人乙○○
    領回，有贓物認領保管單在卷足稽（警卷第19頁），且被告
    犯後坦承全部犯行，態度尚可等一切情狀，分別從輕量處如
    主文所示之刑，並斟酌其犯罪情節、手段、經濟狀況等一切
    情形，分別量處如主文所示之刑，並定其應執行刑，及諭知
    易科罰金之折算標準，以示儆懲。
據上論斷，應依刑事訴訟法第299 條第1 項前段，刑法第320 條
第1 項、第339 條第1 項、第41條第1 項前段、第51條第5 款，
刑法施行法第1 條之1 ，判決如主文。
本案經檢察官陳登燦到庭執行職務。
中    華    民    國    99    年    10    月    28    日
            刑事第十六庭  審判長法  官  洪榮家
                                法  官  林柏壽
                                法  官  姚水文
以上正本證明與原本無異。
如不服本判決應於收受送達後10日內向本院提出上訴書狀，並應
敘述具體理由；如未敘述上訴理由者，應於上訴期間屆滿後20日
內向本院補提理由書（均須按他造當事人之人數附繕本）「切勿
逕送上級法院」。
中    華    民    國    99    年    10    月    28    日
                                書記官  蔡靜雯
附錄本判決論罪之法條：
刑法第320條第1項
意圖為自己不法之所有或第三人不法之所有，而竊取他人之動產
者，為竊盜罪，處5 年以下有期徒刑、拘役或500 元以下罰金。
刑法第339條第1項
意圖為自己或第三人不法之所有，以詐術使人將本人或第三人之
物交付者，處5 年以下有期徒刑、拘役或科或併科1000元以下罰
金。

司法院資訊處製作；財團法人民間司法改革基金會備份。
